【裁判字號】    89,易,3726
【裁判日期】    891011
【裁判案由】    賭博
【裁判全文】
臺灣高雄地方法院刑事判決                        八十九年度易字第三七二六號
    公  訴  人  臺灣高雄地方法院檢察署檢察官
    被      告  己○○
    被      告  丁○○
    被      告  庚○○
    被      告  丙○○
    被      告  戊○○
    被      告  乙○○
    被      告  甲○○
右列被告因賭博案件，經檢察官提起公訴（八十九年度偵字第一二六九七號），本院
判決如左：
    主  文
己○○意圖營利，供給賭博場所，處有期徒刑貳月，如易科罰金，以參佰元折算壹日
，緩刑貳年。麻將牌壹付、骰子陸粒、象棋壹付及賭資新台幣陸佰元，均沒收。
丁○○、庚○○、丙○○、戊○○、乙○○、甲○○在公眾得出入之場所賭博財物，
各處罰金肆仟元，如易服勞役，均以佰元折算壹日。均緩刑貳年。麻將牌壹付、骰
子陸粒、象棋壹付及賭資新台幣陸佰元，均沒收。
    事  實
一、己○○為高雄市○○區○○路與市中路口凱悅飯店工地之義務管理員，竟意圖營
    利，於民國八十九年六月五日某時起，提供上揭公眾得出入之工地處所為賭博之
    場所，並提供骰子、麻將牌、象棋等物品為賭博之器具，供丁○○、戊○○、乙○○、甲○○、庚○○、丙○○及其他不詳姓名年籍之人賭玩象棋及麻將牌。麻
    將牌玩法係一底新台幣（下同）二百元，一檯五十元，象棋玩法係自摸三十元，
    放槍二十元。每人則另外提供一百元給己○○，再由己○○向其妻邱琴在工地旁
    所經營之檳榔攤購買飲料與檳榔等物，而從中賺取出賣檳榔、飲料之利潤。嗣同
    日下午五時三十五分許，為警於上述地點當場查獲賭客丁○○、戊○○、乙○○
    、甲○○、庚○○、丙○○共六人，並扣得己○○所有之麻將牌一付、骰子六粒
    、象棋一付及賭資六百元。
二、案經高雄市政府警察局新興分局報告臺灣高雄地方法院檢察署檢察官偵查起訴。
    理  由
一、訊據被告丁○○、戊○○、乙○○、甲○○、庚○○、丙○○等六人對於右揭賭
    博犯行均坦承不諱，互核相符，並有現場查獲之麻將牌一付、骰子六粒、象棋一
    付及賭資六百元扣案足資佐證，其六人自白與事實相符，事證明確，犯行均堪認
    定。
二、訊據被告己○○矢口否認有右揭意圖營利而聚眾賭博之犯行，辯稱：伊不知現場
    之賭具麻將、象棋是何人所有，警察查獲當時我在睡覺，伊無營利抽頭云云。經
    查：被告己○○前開意圖營利提供賭博場所之犯行，已據同案被告丁○○、甲○○於警訊中及偵查中供述：「現場係己○○負責，每一場抽頭三百元，由其供給
    飲料、檳榔，該處工地是由己○○管理、檳榔攤也是他們開的，土地內之桌椅是
    由他們提供」等情明確（警卷第四頁、第六頁、偵查卷第三四頁），參以被告己○○於警訊中初則辯稱：「他們要進來消遣一下，我說不要，但他們硬要賭博，
    我也沒辦法」等語，於偵查及本院審理中辯稱：「（當時）我在睡覺」等語（見
    八十九年六月五日偵查筆錄，本院卷第三五頁），復另於偵查中辦稱：「我人不
    在現場」等語（見八十九年七月六日偵查筆錄），被告己○○對同案被告前往賭
    博之前後供述不一，或稱人在現場並阻止他人賭博，或稱人在睡覺，或稱人不在
    現場，足見其供詞係卸責之詞。本院復審酌案發當時並有查扣麻將牌一付、骰子
    六粒、象棋一付及賭資六百元，現場並有桌椅供給賭客賭博之用，被告己○○身
    為該工地之管理人，豈會於無營利意圖下無償供給賭客桌椅及賭具？是被告己○○所辯顯屬卸責之詞，委無足採，事證明確，被告犯行堪以認定。
三、核被告己○○所為，係犯刑法第二百六十八條意圖營利供給賭博場所罪；被告丁○○、庚○○、丙○○、戊○○、乙○○、甲○○等六人所為，係犯刑法第二百
    六十六條第一項前段賭博罪。爰審酌被告己○○提供賭博場所供人賭博，危害社
    會秩序，惟念其犯罪情節及犯罪所得均微，被告丁○○等六人犯後均坦承犯行，
    態度良好，及其犯罪所生危害等一切情狀，分別量處如主文所示之刑，並分別諭
    知如易科罰金及易服勞役之折算標準。又被告己○○、丁○○、庚○○、丙○○
    、戊○○、甲○○等六人前均未曾受有期徒刑以上刑之宣告，被告乙○○於六十
    六年間雖曾因過失致死罪受有期徒刑以上刑之執行完畢，惟五年以內未曾受有期
    徒刑以上刑之宣告，此有台灣高雄地方法院檢察署刑案資料查註紀錄表在卷可稽
    ，渠等均因一時失慮，致罹刑典，經此偵審程序及刑之宣告後，應知警惕而無再
    犯之虞，本院因認暫不執行其刑為當，予以宣告緩刑，用啟自新。扣押之賭具麻
    將牌一付、骰子六粒、象棋一付及賭資六百元，係當場查獲之賭博器具財物，均
    併予沒收。
據上論結，應依刑事訴訟法第二百九十九條第一項前段，刑法第二百六十八條、第二
百六十六條第一項前段、第二項、第四十一條、第四十二條第二項、第七十四條第一
款、第二款，罰金罰鍰提高標準條例第一條前段、第二條，判決如主文。
中      華      民      國    八十九    年      十      月     十一     日
                            臺灣高雄地方法院刑事第二庭
                                法  官  施  柏  宏
右為正本證明與原本無異。
如不服本判決，應於送達後十日內，向本院提出上訴狀。
                                書記官  邱  秋  珍
中      華      民      國    八十九    年      十      月     十一     日
附錄本判決論罪之法條：
刑法第二百六十八條 (圖利供給賭場或聚眾賭博罪)
意圖營利，供給賭博場所或聚眾賭博者，處三年以下有期徒刑，得併科三千元以下罰
金。
刑法第二百六十六條(普通賭博罪與沒收物)
在公共場所或公眾得出入之場所賭博財物者，處一千元以下罰金。但以供人暫時娛樂
之物為賭者，不在此限。
當場賭博之器具與在賭檯或兌換籌碼處之財物，不問屬於犯人與否，沒收之。


司法院資訊處製作；財團法人民間司法改革基金會備份。
